## MOH. FIQIH ERINSYAH

Full Stack Developer | Backend Developer | Web Developer | Flutter | Ul/UX & Design | Python Developer mohfiqiherinsyah@gmail.com | +6289677138599 | Brebes, Jawa Tengah <a href="https://www.linkedin.com/in/mohfiqiherinsyah/">https://www.linkedin.com/in/mohfiqiherinsyah/</a> | <a href="https://wohfiqih.github.io/personal-website">https://www.linkedin.com/in/mohfiqiherinsyah/</a> | <a href="https://wohfiqih.github.io/personal-website">https://wohfiqih.github.io/personal-website</a>

## **ABOUT**

Saya merupakan lulusan dari Program Studi Sarjana Terapan Teknik Informatika di Politeknik Harapan Bersama, saya lulus dengan IPK 3,92 Predikat Cumlaude. Saya telah berpengalaman dan mahir diberbagai bidang Fullstack Developer, Web Developer, Backend Developer, Flutter, Machine Learning, UI/UX dan Design selama 4 tahun hingga sekarang saya bergelut dibidang IT. Saya memiliki banyak skill development dan bahasa pemrograman yang dikuasai. Saya berharap selalu konsisten dalam bekerja di Bidang IT.

#### **EXPERIENCE**

## September 2023 - 2024

Dosen Praktisi IT| Paruh Waktu

Instansi Politeknik Harapan Bersama – Kota Tegal, Central Java

- Bertanggung jawab mengajar sebagai Dosen Praktisi di Prodi Sarjana Terapan Teknik Informatika
- Bertanggung jawab mengajar sebagai Dosen Praktisi di Prodi DIII Teknik Komputer
- Mengampu Mata Kuliah Pemrograman Python & Pemrograman Web

## Januari 2020 - Now

Fullstacck Developer | Wiraswasta

Personal Company Fitechno Solution – Kota Tegal, Central Java

- IT Consultant (Membuka konsultasi project dan pembuatan project IT)
- Pembuatan Jasa Desain Grafis
- Pembuatan Jasa Pembuatan Website, Aplikasi Mobile dan Al (Kecerdasan Buatan)

## September 2020 - 2021

Graphic Design & UI/UX Developer | Paruh Waktu

Faltech Digital Innovation - Tegal, Central Java

- Bertanggung jawab membuat Desain Grafis untuk Profil Company dan Desain untuk event
- Bertanggung jawab membuat Desain Mockup untuk product Website atau Aplikasi.
- Bertanggung jawab membuat Desain UI/UX Profil Company Faltech Digital Innovation

#### Januari 2020 - 2021

Fullstack Developer & Design | Paruh Waktu

Bidang TIK Politeknik Harapan Bersama - Kota Tegal, Central Java

- Bertanggung jawab dengan project Todo IT untuk Bidang TIK sebagai Fullstack Developer
- Bertanggung jawab menjadi Designer Frontend Bidang TIK
- Membantu maintenance sistem database dari Bidang TIK
- Melakukan reserch untuk project e-repo sebagai evaluasi aplikais untuk sistem yang dibuat oleh bidang TIK.

#### Januari 2020 - 2021

## Web Developer | Paruh Waktu

## Tegal Learning Center - Tegal, Central Java

- Bertanggung jawab menjadi Fullstack Developer di Team IT
- Bertanggung jawab membuat website Tegal Learning Center (Blog TLC)
- Aktif dalam kegiatan bidang IT Tegal Learning Center
- Sebagai Volunteer Tegal Learning Center

#### November - Desember 2023

Web Developer | Part Time

## CV. DoktorTJ Institute -Tegal Central Java

Bertanggung jawab maintenance Web Developer

#### **EDUCATION**

## 2022 - 2023 | Pogram Studi Sarjana Terapan Teknik Informatika

## Politeknik Harapan Bersama, Kota Tegal

• IPK 3,92 - Predikat Cumlaude (Gelar S.Tr.Kom.)

Prestasi Capstone Project Terbaik 1 (Semester 5)

Prestasi Capstone Project Terbaik 1 (Semester 6)

Prestasi Juara 1 Lomba Karya Tulis Ilmiah Nasional (LKTIN UB 2023)

 Interest Fullstack Developer, Backend Developer, Web Development, Machine Learning, Python, Flutter, UI/UX Developer.

## 2019 - 2022 | Pogram Studi DIII Teknik Komputer

#### Politeknik Harapan Bersama, Kota Tegal

- IPK 3,92 Predikat Cumlaude (Gelar A.Md.T)
- Prestasi 4 Besar Lulusan Terbaik 2022
- Interest Fullstack Web Development, UI/UX & Graphic Design

## 2016 - 2019 | Jurusan MIPA

## SMA Negeri 1 Bulakamba, Kabupaten Brebes

- Aktif Organisasi
- Sekretaris Paskibra

## **PENCAPAIAN**

- Prestasi Juara 1 Lomba Karya Tulis Ilmiah Nasional Bidang AI (LKTIN Universitas Brawijaya 2023)
- Prestasi Capstone Project Terbaik 1 (Semester 5)
- Prestasi Capstone Project Terbaik 1 (Semester 6)
- Jurnal Komputika Sinta 3 (Kecerdasan Buatan) Tingkat Nasional
- Publikasi HKI (Hak Kekayaan Intelektual)
- 4 /Besar Lulusan Terbaik Prodi DIII Teknik Komputer
- Dosen Praktisi IT (Pemrograman Web dan Pemrograman Numerik Python)

#### 2024 | Fullstack Developer, PHP Native

## Project Website PT. Mayasari Bakti (Web Fit Work Rampcheck)

- Menggunakan Bahasa Pemrograman PHP
- Menggunakan komponen Frontend dengan HTML, CSS, JS dan Bootstrap
- Database MySQL

## 2023 | Fullstack Developer, Al, Web, API, Flutter

## Capstone Project – Simolang Apps (Machine Learning) | Team Leader

- Membuat project aplikasi dan website deteksi plat nomor menggunakan Machine Learning
- Website dan API menggunakan Framework Flask (Python)
- Mobile Application menggunakan Framework Flutter (Flutter Dart)
- Integrasi Aplikasi dan Website dengan Javascript (Jquery)
- Database MySQL

## 2023 | Fullstack Developer, AI, API, Flutter

## Capstone Project - Movielem Apps (Deep Learning) | Team Leader

- Membuat project aplikasi film dengan deteksi berdasarkan jenis kelamin dari suara dan wajah
- API menggunakan Framework Flask (Python)
- Mobile Application menggunakan Framework Flutter (Flutter Dart)
- Integrasi Aplikasi dan API dengan Javascript (Jquery)
- Output Juara 1 Lomba Karya Tulis Nasional 2023 di Universitas Brawijaya
- Database MySQL

#### 2023 | Fullstack Developer, PHP Native

## **Project Web Surat Desa Kramat**

- Bertanggung jawab membuat project web surat untuk desa menggunakan PHP Native
- Menggunakan bahasa Pemrograman PHP
- Menggunakan komponen Frontend dengan HTML, CSS, JS dan Bootstrap
- Database MySQL

#### 2023 | Fullstack Developer, Codelgniter 3

#### **Project Web Landing Page Penyuling Air**

- Bertanggung jawab membuat project menggunakan Framework Codelgniter 3
- Menggunakan Bahasa Pemrograman PHP
- Menggunakan komponen Frontend dengan HTML, CSS, JS, dan Bootstrap
- Database MySQL

## 2023 | Web Developer, PHP Native

## **Project Website Booking Branch Studio**

- Menggunakan PHP Native, Frontend HTML & CSS, Bootstrap
- Database MySQL

#### 2023 | Fullstack Developer, PHP Native

## Project Website Hitung Berat Kendaraan

- Menggunakan Framework Codelgniter 3
- Menggunakan Bahasa Pemrograman PHP
- Menggunakan komponen Frontend dengan HTML, CSS, JS dan Bootstrap
- Database MySQL

## 2023 | Flutter Developer, Flutter

#### Project Aplikasi Deteksi Mengantuk

- Menggunakan Framework Flutter, Machine Learning dan Flask
- Menggunakan Database MySQL

# 2023 | Fullstack Developer, Machine Learning, Codelgniter 3, Rest API Flask, Javascript

## Project Website e-Repo Bidang TIK Politeknik Harapan Bersama

- Membuat project e-repo menggunakan Framework Codelgniter 3 HMVC, Database MySQL
- Menggunakan Bahasa Pemrograman PHP
- Menggunakan komponen Frontend dengan HTML, CSS, JS dan Bootstrap
- Teks Klasifikasi Machine Learning API Flask Python
- Integrasi Rest API Flask dengan Codelgniter menggunakan JQuery

## 2022 | Fullstack Developer, Codelgniter 3

#### Website EPIN (Ensiklopedia Pintar)

- Menggunakan Framework Codelgniter 3 HMVC
- Menggunakan Bahasa Pemrograman PHP
- Menggunakan komponen Frontend dengan HTML, CSS, JS dan Bootstrap

## 2021 | Fullstack Developer, Codelgniter 3

## Project Web TodolT Bidang TIK Politeknik Harapan Bersama

- Membuat project TodolT menggunakan Framework CodeIgniter 3 HMVC
- Menggunakan Bahasa Pemrograman PHP
- Menggunakan komponen Frontend dengan HTML, CSS, JS dan Bootstrap

## 2020 | Fullstack Developer, Codelgniter 3 HMVC

## **Project TLC Blog (Website Blog Tegal Learning Center)**

- Membuat Project menggunakan Framework Codelgniter 3
- Menggunakan Bahasa Pemrograman PHP
- Menggunakan komponen Frontend dengan HTML, CSS, JS dan Bootstrap

## 2020 | Graphic Design & UI/UX

#### Project Desain & UI / UX Faktech Digital Innovation

- Bertanggung jawab membuat Desain Grafis untuk Profil Company dan Desain untuk event
- Bertanggung jawab membuat Desain Mockup untuk product Website atau Aplikasi.
- Bertanggung jawab membuat Desain UI/UX Profil Company Faltech Digital Innovation
- Menggunakan software CorelDraw, Figma dan Canva

#### **PUBLIKASI**

#### Jurnal 2023

- https://ojs.unikom.ac.id/index.php/komputika/search/authors/view?firstName=Moh&middleName=Fiqi h&lastName=Erinsyah&affiliation=&country=ID
- http://eprints.poltektegal.ac.id/2604/

#### Publikasi HKI

https://e-hakcipta.dgip.go.id/index.php/c?code=YzI1NmQ0MmFiMTA3ZTc0YWJIMmUwMDQxYTlhNTE2Y2EK

#### **SERTIFIKAT**

- Sertifikat Juara 1 Nasional Lomba Karya Tulis Ilmiah Nasional Universitas Brawijaya 2023
- Sertifikat Prediction TOEFL (English Domestik Score 500)
- Sertifikat Dicoding Python Basic
- Sertifikat Dicoding Machine Learning
- Sertifikat Dicoding Pemrograman Solid
- Sertifikat Dicoding Architecting AWS
- Sertifikat Operator TIC (Tegal International Converence 1st)
- Sertifikat Pelatihan Website From Tegal Learning Center
- Sertifikat Course Huawei (Big Data, Cloud Computing, Python, IoT)
- Sertifikat BNSP Operator Komputer Muda
- Sertifikat Fortinet (The Evolution of Cybersecurity, Information Security Awareness)

## **SKILLS**

#### **Software Skills**

- Ms. Office (Word, Excell, PPT)
- Python, Postman, Swagger
- Flask, Django, API/Fast API, Odoo
- PHP, Go, C, C++, C#, Java
- Web Development
- Mobile App Flutter (Dart)
- Framework Laravel, Codelgniter
- Figma, UI/UX Developer

#### Soft Skill

- · Public Speaking, Microteaching
- Disiplin Pekerjaan & Waktu
- Bersosialisasi & Friendly
- Menjalin Relasi, Mudah Beradaptasi
- Leader Team, Explore Programming
- Good Problem Solving, Good Design & UI/UX
- Good Logic Programming

- Git, Github, Gitlab, AWS
- Javascript, JQuery, Ajax, Node JS, Express Js
- MySQL, PostgreSQL, MongoDB, SQL, NoSQL
- Machine Learning, Deep Learning
- HTML, CSS, JS, Bootstrap
- Rest API, JSON
- Desain Grafis, CorelDraw, Canva
- PHP Native, CI/CD, OOP, MVC

## Languages

- Bahasa Indonesia
- Bahasa Inggris